臺灣高等法院刑事判決               100年度上訴字第2844號
上  訴  人  臺灣桃園地方法院檢察署檢察官
上  訴  人
即  被  告  鄭欽仁
選任辯護人  李世才律師
上列上訴人因被告毒品危害防制條例等案件，不服臺灣桃園地方
法院100年度重訴字第10號，中華民國100年8月12日第一審判決
（起訴案號：臺灣桃園地方法院檢察署99年度偵字第30900號）
，提起上訴，本院判決如下：
    主  文
原判決關於製造第二級毒品部分暨定執行刑均撤銷。
鄭欽仁共同製造第二級毒品，累犯，處有期徒刑陸年肆月。扣案
附表一編號1至編號17所示之物，均沒收銷毀之；扣案附表一編
號18至編號21、附表二所示之物，均沒收。
    事  實
一、鄭欽仁前因藏匿人犯案件，經臺灣新竹地方法院於96年6月
    22日以96年度竹簡字第597號判決應執行有期徒刑4月，並經
    該院以96年度聲減字第2452號裁定減為有期徒刑2月確定，
    於96年10月30日易科罰金執行完畢。詎鄭欽仁竟不知悛悔，
    明知甲基安非他命係毒品危害防制條例第2條第2項第2款所
    列之第二級毒品，不得製造、持有，竟與真實姓名年籍不詳
    綽號「阿文」之成年男子，共同基於製造第二級毒品甲基安
    非他命之犯意聯絡，由鄭欽仁覓得新竹縣竹北市○○路359
    號之1之廠房，及新竹縣竹北市○○○街276號之廠房，作為
    製造毒品工廠及製造器具存放地點後，鄭欽仁即邀同不知情
    之邱雲生、呂宗城、真實姓名年籍不詳綽號「瘦仔」（或「
    瘦猴」）之成年男子，於99年10月9日下午12時44分許，租
    用貨車自新竹縣竹東鎮○○路262號之廠房，將製造毒品之
    器具分別載運至上揭廠房置放，並由綽號「阿文」之人提供
    製造甲基安非他命之原料麻黃素予鄭欽仁，鄭欽仁即於99年
    11月20日開始在新竹縣竹北市○○路359號之1廠房內，以麻
    黃素加入氯仿溶劑混合，再加入強酸將之液化，使用乙醚及
    丙酮等溶劑溶洗雜質，再置入壓力鍋內加入水、氯化鈀、氫
    氣等原料，氫化成鹵水（即氫化階段），再將鹵水加熱蒸煮
    ，並調整酸鹼值及反覆過濾雜質後，置於冰箱內待其冷卻結
    晶（即純化階段），嗣以脫水設備袪除水分，而製作如附表
    一編號1至12之第二級毒品甲基安非他命成品。嗣經警方於9
    9年11月29日下午3時許，在新竹縣竹北市○○路359號之1廠
    房執行搜索，當場查獲鄭欽仁，並扣得如附表一編號1至21
    所示之物、附表二編號1至35、61所示之物、附表三編號1至
    6所示之物，另警方於99年12月2日在新竹縣竹北市○○○街
    276號廠房執行搜索，扣得如附表二編號36至60所示之物、
    附表三編號7至12所示之物。
二、案經內政部警政署航空警察局移送臺灣桃園地方法院檢察署
    檢察官偵查起訴。
    理  由
壹、證據能力部分
    按被告以外之人於審判外之言詞或書面陳述，除法律有規定
    者外，不得作為證據；又被告以外之人於審判外之陳述，雖
    不符第159條之1至第159條之4之規定，但經當事人於審判程
    序同意作為證據，法院審酌該言詞陳述或書面陳述作成時之
    情況，認為適當者，亦得為證據；當事人、代理人或辯護人
    於法院調查證據時，知有第159條第1項不得為證據之情形，
    而未於言詞辯論終結前聲明異議者，視為有前項之同意，刑
    事訴訟法第159條第1項、第159條之5規定甚明。經查，本判
    決後開所引用之各該被告以外之人於審判外之陳述（包括書
    面陳述），雖屬傳聞證據，惟於本院審理時，被告鄭欽仁、
    辯護人及檢察官均表示對證據能力無意見而不予爭執，且迄
    至言詞辯論終結前亦均未聲明異議，本院審酌上開證據資料
    製作時之情況，尚查無違法不當及證明力明顯過低之瑕疵，
    亦認為以之作為證據應屬適當，故揆諸前開法律規定與說明
    ，爰逕依刑事訴訟法第159條之5規定，認前揭證據資料均例
    外有證據能力。
貳、實體部分
一、訊據被告鄭欽仁固坦承伊有製造附表一編號1至12之甲基安
    非他命等情不諱，惟辯稱：伊另案（即臺灣新竹地方法院99
    年度重訴字第13號案件）於99年5、6月間，在新竹市○○路
    648巷172之2號完成鹵化階段之氯假麻黃素，已由綽號「阿
    文」之人先行取走，綽號「阿文」之人復於99年11月20日交
    付予伊作為本案製造甲基安非他命之原料，伊再將上開原料
    完成氫化及純化階段，是本案與上開臺灣新竹地方法院之案
    件應屬同一案件，法院應為本案不受理判決云云，惟查：
(一)上開犯罪事實，迭據被告於警詢、偵查、原審及本院均坦承
    不諱（見偵卷一第7至10頁反面、148至150、172至173頁反
    面，偵卷二第39至40、69至70、131至132頁，原審卷第18頁
    反面至19頁反面、63頁反面至64頁、132頁正反面，本院卷
    第61頁、第78頁反面），並有扣案附表一編號1至12之甲基
    安非他命、附表一編號18至21之毒品先驅原料、附表一編號
    13至編號17、附表二編號1至60製造毒品所示之容器及工具
    、內政部警政署航空警察局現場勘驗蒐證照片、搜索扣押筆
    錄、扣押物品目錄表暨照片（見偵卷一第14至33、47至74、
    169至171頁）附卷可稽。又被告遭查獲時扣案之白色粉末1
    包經送檢驗結果，檢出含有第二級毒品甲基安非他命之成分
    （驗前毛重18.02公克【包裝塑膠袋重5.89公克】，取0.31
    公克鑑定用罄，餘淨重11.82公克，純度約97％，驗前純質
    淨重約11.76公克。即附表一編號1）。扣案之白色潮濕晶體
    1包經送檢驗結果，檢出含有第二級毒品甲基安非他命之成
    分（驗前毛重175.29公克【包裝塑膠袋重5.89公克】，取0.
    33公克鑑定用罄，餘169.07公克，純度約97％，驗前純質淨
    重約164.31公克。即附表一編號2）。扣案之黃色液體1桶經
    送檢驗結果，檢出含有第二級毒品甲基安非他命之成分（驗
    前毛重18912.8公克【包裝塑膠箱及膠膜總重約912.2公克】
    ，取6.27公克鑑定用罄，餘17994.33公克。檢出第二級毒品
    甲基安非他命成分，及微量第四級毒品麻黃、假麻黃成
    分。甲基安非他命純度約5％，驗前純質淨重約900.03公克
    。即附表一編號3）。扣案黃色液體1桶經送檢驗結果，檢出
    含有第二級毒品甲基安非他命之成分（驗前毛重18454.9公
    克【包裝塑膠箱及膠膜總重約912.2公克】，取8.21公克鑑
    定用罄，餘重17534.49公克。檢出第二級毒品甲基安非他命
    成分，及微量第四級毒品麻黃、假麻黃成分。甲基安非
    他命純度約4％，驗前純質淨重約701.7公克。即附表一編號
    4）。扣案黃色液體1桶經送檢驗結果，檢出含有第二級毒品
    甲基安非他命之成分（驗前毛重8049.5公克【包裝塑膠箱及
    膠膜總重約633.4公克】，取8.46公克鑑定用罄，餘重7407.
    64公克，純度約48％，驗前純質淨重約3559.72公克。即附
    表一編號5）。扣案黃色液體1桶經送檢驗結果，檢出含有第
    二級毒品甲基安非他命之成分（驗前毛重8483.2公克【包裝
    塑膠箱及膠膜總重約633.4公克】，取7.2公克鑑定用罄，餘
    重7842.6公克，純度約46％，驗前純質淨重約3610.9公克。
    即附表一編號6）。扣案黑色泥狀物1桶經送檢驗結果，檢出
    含有第二級毒品甲基安非他命之成分（驗前毛重4904.6公克
    【包裝塑膠箱及膠膜總重約915.2公克】，取3.05公克鑑定
    用罄，餘重3986.35公克，純度約1％，驗前純質淨重約39.
    89公克。即附表一編號7）。扣案黑色泥狀物1桶經送檢驗結
    果，檢出含有第二級毒品甲基安非他命之成分（驗前毛重11
    659.2公克【包裝塑膠箱及膠膜總重約1353.7公克】，取3.4
    公克鑑定用罄，餘重驗重10302.1公克，純度約4％，驗前純
    質淨重約412.22公克。即附表一編號8）。扣案淡黃色晶體1
    包經送檢驗結果，檢出含有第二級毒品甲基安非他命之成分
    （驗前毛重8.61公克【包裝塑膠袋重0.86公克】，取0.18公
    克鑑定用罄，餘重7.57公克。即附表一編號9）。扣案白色
    晶體1包經送檢驗結果，檢出含有第二級毒品甲基安非他命
    之成分（驗前毛重6.21公克【包裝塑膠袋重0.86公克】，取
    0.19公克鑑定用罄，餘重5.16公克。即附表一編號10）。扣
    案白色晶體1包經送檢驗結果，檢出含有第二級毒品甲基安
    非他命之成分（驗前毛重16.05公克【包裝塑膠袋重0.86公
    克】，取0.22公克鑑定用罄，餘重14.97公克，純度約97％
    ，驗前純質淨重約14.73公克。即附表一編號11）。扣案淡
    黃色液體1盒經送檢驗結果，檢出含有第二級毒品甲基安非
    他命之成分（驗前毛重526.72公克【包裝塑膠袋重15公克】
    ，取6.34公克鑑定用罄，餘重505.38公克，純度約26％，驗
    前純質淨重約133.04公克。即附表一編號12），此有內政部
    警政署刑事警察局99年12月20日刑鑑字第0990170478號鑑定
    書1份在卷足證（見偵卷二第2頁至第3頁反面）。另本案被
    告製造毒品之過程，經鑑定後認「本案經與臺灣高等法院檢
    察署96年3月6日毒品獎金審議小組會議決議『毒品製造工廠
    認定標準』及97年9月18日檢文清字第0971001240號函內容
    比對，認符合甲基安非他命製毒工廠標準」，亦有內政部警
    政署100年1月27日警署刑偵字第0990180680號函在卷可佐（
    見偵卷二第53至54頁），足見被告上開自白應與事實相符，
    確有製成第二級毒品甲基安非他命之犯行，堪可認定。
(二)按甲基安非他命為毒品危害防制條例第2條第2項第2款所定
    之第二級毒品，係以鹽酸麻黃素為原料，先經鹵化反應（即
    氯化反應）程序製成氯假麻黃素，再經氫化反應程序而產生
    含有甲基安非他命成分之鹵水（液態甲基安非他命），最後
    經純化結晶步驟，將生成之結晶物脫水風乾，而得高純度之
    固態甲基安非他命。故就製造過程而言，氫化反應程序所產
    生之鹵水，已含有甲基安非他命成分，即屬化學反應之製成
    品，應可認為已製造既遂。至純化結晶步驟，僅係去其雜質
    並使之固化為結晶體，以提高純度及方便施用；如謂須俟完
    成純化結晶步驟始為既遂，不但與甲基安非他命製造結果所
    呈現之化學反應狀態不合，抑且不足以遏阻毒品之擴散，達
    到刑罰之一般預防功能，當非毒品危害防制條例之立法本旨
    。次按，毒品危害防制條例規範之各級毒品並未限定其形態
    為固體、液體或氣體等形態，行政院依該條例公布之第二級
    毒品甲基安非他命品項亦未明定限於可供人施用之結晶狀安
    非他命始屬之。又甲基安非他命之製造方法相當多，不同之
    原料有不同之作法，如謂均須俟完成純化結晶步驟始為既遂
    ，不但與甲基安非他命製造結果所呈現之化學反應狀態不合
    ，且達到純化結晶因製毒技術優劣不同，品質程度不一，無
    標準可以遵從，而施用毒品方式不同，何謂達到可施用程度
    ，亦難一致而定。實務上查獲施用毒品者所施用之毒品純度
    甚低、雜質含量高，結晶狀態不良，仍可供施用者，亦頗為
    常見，若已完成純化、結晶階段始可謂製造毒品既遂，對於
    既遂判斷標準顯難一致（最高法院94年度臺上字第6196號判
    決意旨參照）。再按，是否屬毒品危害防制條例第2條所稱
    之毒品，悉依是否可供施用為斷；製造毒品者所完成之製品
    ，若已可供施用，則不論品質良窳，因具有成癮性、濫用性
    及對社會之危險性，基於遏止毒品濫用以防制毒害之目的，
    自應認係毒品加以管制，其製造行為，即屬既遂（最高法院
    99年度臺上字第2015號判決意旨參照）。則本案被告所製造
    如附表一編號1至12所示之物，既均已檢驗出有甲基安非他
    命成分，依上開最高法院判決意旨及說明，即屬化學反應之
    製成品，且可依施用者之習慣供施用，應認已製造甲基安非
    他命既遂無訛。
(三)又按刑法之共同正犯，包括共謀共同正犯及實行共同正犯在
    內；祇須行為人有以共同犯罪之意思，參與共同犯罪計畫之
    擬定，互為利用他人實行犯罪構成要件之行為，完成其等犯
    罪計畫，即克當之，不以每一行為人均實際參與部分構成要
    件行為或分取犯罪利得為必要（最高法院96年度臺上字第18
    82號判決意旨參照）。又共同正犯之意思聯絡，不限於事前
    有所協議，其於行為當時，基於相互之認識，以共同犯罪之
    意思參與者，亦無礙於共同正犯之成立，且其表示之方法，
    不以明示通謀為必要，即相互間有默示之合致，亦無不可（
    最高法院77年臺上字2135號判例意旨參照），查本案係由真
    實姓名年籍不詳綽號「阿文」之成年男子提供製造甲基安非
    他命之原料麻黃素予被告，復與被告約定製造完成後可取得
    部分甲基安非他命，業據被告供陳在卷（見偵卷二第39至40
    頁，100年偵聲51號卷第7頁反面、第12頁反面，原審卷第21
    1頁正反面），是上開二人就製造甲基安非他命犯行，各自
    分工，目的均係為製造出甲基安非他命，渠等顯係基於相互
    利用彼此之行為之合同意思，而參與各階段之製毒行為，故
    有犯意聯絡及行為分擔，為共同正犯。
(四)依被告於警詢供稱：99年10月9日下午12時44分伊是請不知
    情之邱雲生、綽號「瘦仔」之人及另一不認識之人幫伊搬運
    製造毒品之工具等語（見偵查卷一第10、173頁反面），復
    於偵查中供陳：是不知情之邱雲生、呂宗城及綽號「瘦仔」
    之人幫伊搬運製造毒品之工具等語（見偵卷一第149頁，偵
    卷二第40、69頁），並有汽車出借合約書2份（車牌號碼511
    8-GG號車輛之出借合約書附有呂宗城之駕駛執照影本，車牌
    號碼7126-GG號車輛之出借合約書係由邱雲生所簽署）、內
    政部警政署航空警察局現場採證照片6張在卷可憑（見偵卷
    一第78至79、17至19頁），足認被告確係邀同不知情之邱雲
    生、呂宗城及「瘦仔」之人，於99年10月9日下午12時44分
    許，自新竹縣竹東鎮○○路262號之廠房，將製造毒品之器
    具分別載運至新竹縣竹北市○○路359號之1廠房，及新竹縣
    竹北市○○○街276號廠房置放。雖起訴書指訴綽號「瘦仔
    」之人即係呂國銘及被告有與邱雲生、呂國銘共同製造甲基
    安非他命云云，惟被告已供稱伊不知綽號「瘦仔」之人之真
    實姓名年籍，但綽號「瘦仔」之人並非卷附指認照片中之案
    外人呂國銘或古文華，且本案製毒過程僅有伊一人為之，並
    無其他人參與等語明確（見偵卷一第9、148頁，偵卷二第39
    、40、69頁，原審卷第132頁反面至133頁，本院卷第78頁反
    面），而檢察官所舉被告與邱雲生、綽號「瘦仔」之人之通
    訊監察譯文，其內容均語焉不詳，亦無從認定與邱雲生、呂
    國銘及被告共同製造本案甲基安非他命有關，復查無其他證
    據足資佐證公訴人上開指訴為真，自難認定綽號「瘦仔」之
    人即係呂國銘，及邱雲生、呂國銘有檢察官所指與被告共同
    製造本案甲基安非他命之犯行。
(五)另被告辯稱：扣案如附表二編號61所示之300萬元並非供犯
    罪所用云云，惟被告對於上開現金之來源及用途，先係供稱
    ：300萬元係向伊太太黃若樺借貸而來，用以投資租賃公司
    （見偵卷一第8、10頁，偵卷二第40頁，原審卷第19頁反面
    、133頁、200頁反面），後則陳稱：300萬元係被告要求黃
    若樺借貸，用以償還新竹某筆土地之貸款（見原審卷第200
    頁反面），前後供述已有歧異，且與被告所舉之證人黃若樺
    於99年11月30日警詢時證述：被告已離家2、3年，近日均未
    與被告聯絡，因被告中華電信0000000000號行動電話都打不
    通，已經很久沒打，伊也不會主動聯繫被告，被告並未找伊
    投資金融借貸（放款）生意，伊亦不會借貸金錢予被告等語
    （見偵卷一第41頁正反面）矛盾，則被告所辯上情是否真實
    即有可疑。雖證人黃若樺於偵查中改稱：伊於99年10、11月
    間有以公共電話撥打被告0000000000號行動電話聯絡，被告
    在99年11月中向伊拿300萬元，說要還二胎貸款，伊乃向邱
    雲生的大嫂借150萬元、向伊姐姐借50還是80萬元等語（見
    偵二卷第97至98頁），然此部分證述不惟與其前於警詢所言
    完全相反，苟被告係為清償土地貸款，豈有將高達300萬元
    之現金放置於製毒工廠內而不即時為清償？足認證人黃若樺
    偵查中所言，應係事後迴護被告之詞，無可採信。又被告辯
    稱：300萬元實際上是要拿去投資高宗基的租賃公司，99年8
    月份伊、高宗基、阿勇在新竹假日酒店討論投資租賃公司的
    事，高宗基跟伊說阿勇說99年12月每個人要準備300萬元，
    共討論2、3次，99年8月份是第一次，第二次時間地點不記
    得，第三次是99年9月多在新竹市○○路18號咖啡廳，當時
    只有伊跟高宗基等語（見原審卷第209頁反面），然被告此
    部分之辯詞又與前開清償土地貸款不合，亦與證人高宗基於
    100年6月29日偵查中證稱：曾跟被告聊過要投資租賃公司，
    大約是在99年6、7月或7、8月聊的，被告說我們每人準備2
    、3百萬，當時只是閒聊，沒有認真討論，從那次到現在為
    止沒再提過，也沒有進行任何準備計畫，被告也沒有跟伊說
    有籌到錢等語（見本院卷第33至34頁）不符，是尚難認定被
    告此部分辯解可採。故綜上開證據所示，倘在製毒工廠內所
    扣得300萬元之用途正當，被告自無須先後杜撰上開與證人
    所述不相符合之辯詞，再參諸被告於前案臺灣新竹地方法院
    99年度重訴字第13號案件中，亦係由其出資購買製造第二級
    毒品安非他命之大部分原料及工具，有該判決影本1份在卷
    可稽（見原審卷第222頁反面），顯見被告將上開扣案之300
    萬元藏放於製毒工廠內，應係循之前犯案模式，持以作為預
    備購買製造第二級毒品之原料及工具所用無誤。
(六)被告再辯稱：製作安非他命需經過好幾個階段，本案係延續
    前案之過程繼續製造安非他命，與前案應屬同一案件云云。
    然查，被告前於99年5、6月間，與案外人即前案共犯郭炳潭
    在新竹市○區○○路648巷172之2號，以甲基麻黃之白色
    藥丸為原料，提煉製造甲基安非他命之先驅原料假麻黃，
    製成甲基安非他命成品及半成品之犯行，嗣於99年7月1日因
    案外人郭炳潭吸煙不慎引發火災，而遭新竹市警察局第三分
    局查獲，並扣得相關甲基安非他命成品、半成品及製毒工具
    等物，復由臺灣新竹地方法院以99年度重訴字第13號判處被
    告鄭欽仁有期徒刑5年6月在案，有該判決影本1份在卷可參
    （見原審卷第219至229頁反面），則以前案與本案犯罪時間
    相隔已有4月之久，兩次製毒工廠地點不同、牽涉之製毒成
    員迥異，顯見本案並非係在被告一個預定犯罪計劃以內，出
    於主觀上始終同一犯意之進行，而係另有新犯意發生甚明。
    況行為人於實行犯罪之初，主觀上縱與其他行為人間有犯意
    聯絡，但於經司法警察（官）、檢察事務官或檢察官查獲之
    際，對爾後是否遭法院羈押而得否依其原有犯意賡續實行犯
    罪，因已失其自主性而無從預知，是其主觀上之犯意及客觀
    上之犯罪行為，俱因遭查獲而中斷，縱依事後之客觀情況，
    行為人仍得再度實行犯罪，亦難謂與查獲前之犯罪行為係出
    於同一犯意；且犯行既遭查獲，依社會通念，亦期其因此自
    我檢束不再犯罪，乃竟重蹈前非，自應認係另行起意，因被
    查獲致其犯意中斷而告中止（最高法院97年台上字第244號
    判決意旨參照），足見被告前案製造第二級毒品犯行被查獲
    移送偵辦後，不論是羈押或交保釋放，其製造毒品之犯意已
    然中斷，爾後如有再為相同製造毒品之犯行，均屬另行起意
    而為之，與查獲前之製造毒品行為即不能以包括一罪論之。
    再衡諸前案火災發生時之倉促，被告應無留存或搬運前案相
    關甲基安非他命成品、半成品及製毒工具等物之可能，益徵
    被告在前開製毒工廠被查獲後，另起爐灶，重行補足相關製
    毒設備、原料，才依前揭各階段步驟，重新完成製毒流程並
    製成甲基安非他命結晶成品及液態物等節至明。是被告上開
    辯解，殊無可信。
(七)綜上所述，被告與綽號「阿文」之人上開共同製造二級毒品
    甲基安非他命之犯行，堪以認定，應予依法論科。
二、核被告鄭欽仁所為，係犯毒品危害防制條例第4條第2項之製
    造第二級毒品罪。被告與綽號「阿文」之人有犯意聯絡及行
    為分擔，應論以共同正犯。又按刑事法若干犯罪行為態樣，
    本質上原具有反覆、延續實行之特徵，立法時既予特別歸類
    ，定為犯罪構成要件之行為要素，則行為人基於概括之犯意
    ，在密切接近之一定時、地持續實行之複次行為，倘依社會
    通念，於客觀上認為符合一個反覆、延續性之行為觀念者，
    於刑法評價上，即應僅成立一罪。學理上所稱「集合犯」之
    職業性、營業性或收集性等具有重複特質之犯罪均屬之，例
    如經營、從事業務、收集、販賣、製造、散布等行為概念者
    是（最高法院95年度臺上字第1079號判決意旨參照），是立
    法者針對特定刑罰規範之構成要件，已預設其本身係持續實
    行之複次行為，具備反覆、延續之行為特徵，故將之總括或
    擬制成一個構成要件之「集合犯」行為，因刑法評價上為構
    成要件之行為單數，應僅成立一罪。本案(不含前案)被告反
    覆從事製造甲基安非他命之行為，時間緊接，且反覆、延續
    為之，在行為概念上，應評價認係包括一罪之集合犯。再被
    告製造上開甲基安非他命後，持有如附表一編號1至12所示
    甲基安非他命之低度行為，應為製造如附表一編號1至12所
    示甲基安非他命之高度行為所吸收，不另論罪。而被告有前
    揭犯罪事實所載之科刑及執行之事實，有卷附本院被告前案
    紀錄表1份可按，其於有期徒刑之執行完畢後，5年內再故意
    犯本案有期徒刑以上之罪，為累犯，除法定本刑為無期徒刑
    不得加重外，應依法加重其刑。另按毒品危害防制條例第17
    條第2項規定「犯第4條至第8條之罪於偵查及審判中均自白
    者，減輕其刑」，旨在鼓勵毒犯自白認罪，以開啟其自新之
    路，故毒販在偵查及審判中之歷次陳述，各有1次以上之自
    白者，並不以在檢、警、調之歷次詢問中，全部自白為必要
    ，且不論其之自白，係出於自動或被動、簡單或詳細，並其
    自白後有無翻異，即應依法減輕其刑。查被告於偵查及審判
    時均曾自白本案犯罪事實（見偵卷一第7至10頁反面、148至
    150、172至173頁反面，偵卷二第39至40、69至70、131至13
    2頁，原審卷第18頁反面至19頁反面、63頁反面至64頁、132
    頁正反面，本院卷第61頁），核與毒品危害防制條例第17條
    第2項規定之減刑條件相符，自應依法減輕其刑，並先加後
    減之。原審就被告製造第二級毒品部分予以論罪科刑，固非
    無見，惟查：扣案如附表二編號61所示之300萬元，既在被
    告製毒工廠查獲，被告對此巨額款項亦未能清楚說明用途，
    且參諸被告於前案對製毒之原料及工具，均係由其出資購買
    ，自可認定扣案如附表二編號61所示之300萬元係被告預備
    作為購買製毒原料及工具之用，原審未予詳查，遽認該款項
    與本案被告製造甲基安非他命無關，即有未合，公訴人上訴
    意旨執此指摘原判決不當，為有理由。雖公訴人上訴意旨另
    指摘原審量刑過輕，及被告上訴意旨猶以本案與前案為同一
    行為，應為免訴或不受理之判決云云，均無足取，然原判決
    此部分既有前開可議之處，自應由本院將原判決該部分暨定
    執行刑均撤銷。爰審酌被告係心智成熟之人，當知毒品易使
    施用者上癮而戒除不易，除個人身心飽受摧殘外，輕則吸後
    枯癟或猝死而致家庭破碎，重則為取得購買毒品之金錢致淪
    為娼妓盜匪，足以腐蝕民心國基，斲喪民族生機，危害至深
    且鉅，被告與綽號「阿文」之人竟仍共同製造第二級毒品甲
    基安非他命，助長毒品之犯濫，且扣案如附表一編號1至12
    所示之甲基安非他命，總毛重達65,825.64公克（扣除包裝
    之重量），數量甚鉅，情節甚為嚴重，另衡以被告前於99年
    5、6月間已因製造第二級毒品甲基安非他命之事遭查獲，復
    與綽號「阿文」之人共同為本案之行為，嚴重危害社會安全
    ，再被告犯罪後固曾坦承犯行，然於原審及本院審理時則飾
    詞辯稱本案製造甲基安非他命之行為與前案係同一行為，復
    念及上開毒品為檢警及時查獲而未流入市面，暨其之犯罪之
    動機、目的、素行、犯罪所生之危險或損害及犯後態度等一
    切情狀，認檢察官就此部分具體求處有期徒刑7年，尚嫌過
    重，而量處如主文第2項所示之刑。又附表一編號1至12所示
    之甲基安非他命，係被告所製造，屬查獲之第二級毒品，應
    依毒品危害防制條例第18條第1項前段之規定宣告沒收銷燬
    ；附表一編號13至17所示之盛裝甲基安非他命之容器，參以
    現今所採行之鑑驗方式，仍會殘留微量毒品，而無法將之完
    全析離，此有法務部調查局調科壹字第09362396550號函文
    意旨可資參照，是可認該等容器與殘留其上之第二級毒品當
    已無法析離，故均應併予沒收銷燬、至送驗耗損部分既已滅
    失，當不為沒收銷燬之諭知。另附表一編號18至21所示之毒
    品先驅原料、附表二編號1至60所示製造毒品之工具（附表
    二編號25噴霧器、31塑膠桶、33電扇及59電扇等物，固經被
    告於原審供稱與製造毒品無關，然觀諸被告於警詢時已明確
    供述噴霧器係用以清洗製毒器具或灑水降溫，又塑膠桶及電
    扇等物，均係製造毒品時裝水及散熱所需之器具等語〈見偵
    一卷第8頁〉，並有內政部警政署100年1月27日警署刑偵字
    第0990180680號函足憑〈見偵卷二第54頁〉，均可認屬製造
    毒品所用之工具），分別為被告製造毒品所用之原料及工具
    ，均係被告所有且供其犯共同製造甲基安非他命所用之物，
    均應依毒品危害防制條例第19條第1項規定宣告沒收。而附
    表二編號61所示扣案之現金300萬元，為被告所有，作為預
    備購買製毒原料及工具之用，已如前述，應依刑法第38條第
    1項第2款之規定宣告沒收。至扣案之附表三所示之物，則無
    積極證據足認該等物品與被告製造毒品之犯行有關，乃不併
    為沒收之諭知。
據上論斷，應依刑事訴訟法第369條第1項前段、第364條、第299
條第1項前段，毒品危害防制條例第4條第2項、第17條第2項、第
18條第1項前段、第19條第1項，刑法第11條前段、第28條、第47
條第1項、第38條第1項第2款，判決如主文。
本案經檢察官邱美育到庭執行職務。
中    華    民    國   100    年    12    月    14    日
                  刑事第十二庭審判長法  官  蔡永昌
                                    法  官  王梅英
                                    法  官  蘇隆惠
以上正本證明與原本無異。
如不服本判決，應於收受送達後10日內向本院提出上訴書狀，其
未敘述上訴之理由者並得於提起上訴後10日內向本院補提理由書
（均須按他造當事人之人數附繕本）「切勿逕送上級法院」。
                                    書記官  蘇詩穎
中    華    民    國   100    年    12    月    14    日
附錄：本案論罪科刑法條全文
毒品危害防制條例第4條
製造、運輸、販賣第一級毒品者，處死刑或無期徒刑；處無期徒
刑者，得併科新臺幣2千萬元以下罰金。
製造、運輸、販賣第二級毒品者，處無期徒刑或7年以上有期徒
刑，得併科新臺幣1千萬元以下罰金。
製造、運輸、販賣第三級毒品者，處5年以上有期徒刑，得併科
新臺幣7百萬元以下罰金。
製造、運輸、販賣第四級毒品者，處3年以上10年以下有期徒刑
，得併科新臺幣3百萬元以下罰金。
製造、運輸、販賣專供製造或施用毒品之器具者，處1年以上7年
以下有期徒刑，得併科新臺幣1百萬元以下罰金。
前五項之未遂犯罰之。
附表一：
 ┌──┬───────┬──┬──┬────────────┬─────┐
 │編號│扣押物品名稱  │數量│單位│        檢驗結果        │    備註  │
 ├──┼───────┼──┼──┼────────────┼─────┤
 │ 1  │甲基安非他命白│ 1  │包  │驗前毛重18.02公克【包裝 │99.11.29現│
 │    │色粉末        │    │    │塑膠袋重5.89公克】，取0.│場編號10  │
 │    │              │    │    │31公克鑑定用罄，餘淨重11│          │
 │    │              │    │    │.82公克。檢出第二級毒品 │          │
 │    │              │    │    │甲基安非他命成分，純度約│          │
 │    │              │    │    │97％，驗前純質淨重約11. │          │
 │    │              │    │    │76公克                  │          │
 ├──┼───────┼──┼──┼────────────┼─────┤
 │ 2  │甲基安非他命白│ 1  │包  │驗前毛重175.29公克【包裝│99.11.29現│
 │    │色潮濕晶體    │    │    │塑膠袋重5.89公克】，取0.│場編號15  │
 │    │              │    │    │33公克鑑定用罄，餘169.07│          │
 │    │              │    │    │公克。檢出第二級毒品甲基│          │
 │    │              │    │    │安非他命成分，純度約97％│          │
 │    │              │    │    │，驗前純質淨重約164.31公│          │
 │    │              │    │    │克                      │          │
 ├──┼───────┼──┼──┼────────────┼─────┤
 │ 3  │甲基安非他命黃│1   │桶  │驗前毛重1812.8公克【包裝│99.11.29現│
 │    │色液體        │    │    │塑膠箱及膠膜總重約912.2 │場編號26  │
 │    │              │    │    │公克】，取6.27公克鑑定用│          │
 │    │              │    │    │罄，餘17994.33公克。檢出│          │
 │    │              │    │    │第二級毒品甲基安非他命成│          │
 │    │              │    │    │分，及微量第四級毒品麻黃│          │
 │    │              │    │    │、假麻黃成分。甲基安│          │
 │    │              │    │    │非他命純度約5％，驗前純 │          │
 │    │              │    │    │質淨重約900.03公克      │          │
 ├──┼───────┼──┼──┼────────────┼─────┤
 │ 4  │甲基安非他命黃│1   │桶  │驗前毛重18454.9公克【包 │99.11.29現│
 │    │色液體        │    │    │裝塑膠箱及膠膜總重約912.│場編號28-1│
 │    │              │    │    │2公克】，取8.21公克鑑定 │          │
 │    │              │    │    │用罄，餘重17534.49公克。│          │
 │    │              │    │    │檢出第二級毒品甲基安非他│          │
 │    │              │    │    │命成分，及微量第四級毒品│          │
 │    │              │    │    │麻黃、假麻黃成分。甲│          │
 │    │              │    │    │基安非他命純度約4％，驗 │          │
 │    │              │    │    │前純質淨重約701.7公克   │          │
 ├──┼───────┼──┼──┼────────────┼─────┤
 │ 5  │甲基安非他命黃│ 1  │桶  │驗前毛重8049.5公克【包裝│99.11.29現│
 │    │色液體        │    │    │塑膠箱及膠膜總重約633.4 │場編號28-2│
 │    │              │    │    │公克】，取8.46公克鑑定用│          │
 │    │              │    │    │罄，餘重7407.64公克。檢 │          │
 │    │              │    │    │出第二級毒品甲基安非他命│          │
 │    │              │    │    │成分，純度約48％，驗前純│          │
 │    │              │    │    │質淨重約3559.72公克     │          │
 ├──┼───────┼──┼──┼────────────┼─────┤
 │ 6  │甲基安非他命黃│ 1  │桶  │驗前毛重8483.2公克【包裝│99.11.29現│
 │    │色液體        │    │    │塑膠箱及膠膜總重約633.4 │場編號28-3│
 │    │              │    │    │公克】，取7.2公克鑑定用 │          │
 │    │              │    │    │罄，餘重7842.6公克。檢出│          │
 │    │              │    │    │第二級毒品甲基安非他命成│          │
 │    │              │    │    │分，純度約46％，驗前純質│          │
 │    │              │    │    │淨重約3610.9公克        │          │
 ├──┼───────┼──┼──┼────────────┼─────┤
 │ 7  │甲基安非他命黑│ 1  │桶  │驗前毛重4904.6公克【包裝│99.11.29現│
 │    │色泥狀物      │    │    │塑膠箱及膠膜總重約915.2 │場編號30-1│
 │    │              │    │    │公克】，取3.05公克鑑定用│          │
 │    │              │    │    │罄，餘重3986.35公克。檢 │          │
 │    │              │    │    │出第二級毒品甲基安非他命│          │
 │    │              │    │    │成分，純度約1％，驗前純 │          │
 │    │              │    │    │質淨重約39.89公克       │          │
 ├──┼───────┼──┼──┼────────────┼─────┤
 │ 8  │甲基安非他命黑│ 1  │桶  │驗前毛重11659.2公克【包 │99.11.29現│
 │    │色泥狀物      │    │    │裝塑膠箱及膠膜總重約1353│場編號30-2│
 │    │              │    │    │.7公克】，取3.4公克鑑定 │          │
 │    │              │    │    │用罄，餘重驗重10302.1公 │          │
 │    │              │    │    │克。檢出第二級毒品甲基安│          │
 │    │              │    │    │非他命成分，純度約4％， │          │
 │    │              │    │    │驗前純質淨重約412.22公克│          │
 │    │              │    │    │                        │          │
 ├──┼───────┼──┼──┼────────────┼─────┤
 │ 9  │甲基安非他命淡│ 1  │包  │驗前毛重8.61公克【包裝塑│99.11.29現│
 │    │黃色晶體      │    │    │膠袋重0.86公克】，取0.18│場編號34-1│
 │    │              │    │    │公克鑑定用罄，餘重7.57公│-1        │
 │    │              │    │    │克                      │          │
 ├──┼───────┼──┼──┼────────────┼─────┤
 │10  │甲基安非他命  │ 1  │包  │驗前毛重6.21公克【包裝塑│99.11.29現│
 │    │白色晶體      │    │    │膠袋重0.86公克】，取0.19│場編號34-1│
 │    │              │    │    │公克鑑定用罄，餘重5.16公│-2        │
 │    │              │    │    │克                      │          │
 ├──┼───────┼──┼──┼────────────┼─────┤
 │11  │甲基安非他命白│ 1  │包  │驗前毛重16.05公克【包裝 │99.11.29現│
 │    │色晶體        │    │    │塑膠袋重0.86公克】，取0.│場編號34-1│
 │    │              │    │    │22公克鑑定用罄，餘重14.9│-3        │
 │    │              │    │    │7公克，純度約97％，驗前 │          │
 │    │              │    │    │純質淨重約14.73公克     │          │
 ├──┼───────┼──┼──┼────────────┼─────┤
 │12  │甲基安非他命黃│ 1  │盒  │驗前毛重526.72公克【包裝│99.11.29現│
 │    │色液體        │    │    │塑膠袋重15公克】，取6.34│場編號36  │
 │    │              │    │    │公克鑑定用罄，餘重505.38│          │
 │    │              │    │    │公克。檢出第二級毒品甲基│          │
 │    │              │    │    │安非他命成分，純度約26％│          │
 │    │              │    │    │，驗前純質淨重約133.04公│          │
 │    │              │    │    │克                      │          │
 ├──┼───────┼──┼──┼────────────┼─────┤
 │13  │塑膠箱        │ 1  │包  │其上殘留第二級毒品甲基安│裝編號毒品│
 │    │              │    │    │非他命成分，無法完全析離│用        │
 │    │              │    │    │。                      │          │
 ├──┼───────┼──┼──┼────────────┼─────┤
 │14  │塑膠箱        │ 3  │個  │同上                    │裝編號28-1│
 │    │              │    │    │                        │、28-2、28│
 │    │              │    │    │                        │-3液態毒品│
 │    │              │    │    │                        │用        │
 │    │              │    │    │                        │          │
 │    │              │    │    │                        │          │
 ├──┼───────┼──┼──┼────────────┼─────┤
 │15  │紅色水桶      │ 2  │個  │同上                    │裝30-1、30│
 │    │              │    │    │                        │-2黑泥毒品│
 │    │              │    │    │                        │用        │
 │    │              │    │    │                        │          │
 │    │              │    │    │                        │          │
 ├──┼───────┼──┼──┼────────────┼─────┤
 │16  │塑膠盒        │ 1  │個  │同上                    │裝編號36液│
 │    │              │    │    │                        │態毒品用  │
 │    │              │    │    │                        │          │
 │    │              │    │    │                        │          │
 ├──┼───────┼──┼──┼────────────┼─────┤
 │17  │玻璃杯        │ 1  │個  │同上                    │裝編號36液│
 │    │              │    │    │                        │態毒品    │
 │    │              │    │    │                        │          │
 │    │              │    │    │                        │          │
 ├──┼───────┼──┼──┼────────────┼─────┤
 │18  │毒品先驅原料：│1   │包  │驗前毛重3.72公克（包裝塑│99.11.29現│
 │    │假麻黃      │    │    │膠袋重0.76公克），取0.18│場編號34-2│
 │    │              │    │    │公克鑑定用罄，餘重2.78公│-1        │
 │    │              │    │    │克。                    │          │
 ├──┼───────┼──┼──┼────────────┼─────┤
 │19  │毒品先驅原料：│ 1  │包  │驗前毛重4.11公克（包裝塑│99.11.29現│
 │    │假麻黃      │    │    │膠袋重0.76公克），取0.25│場編號34-2│
 │    │              │    │    │公克鑑定用罄，餘重3.1公 │-2        │
 │    │              │    │    │克。                    │          │
 ├──┼───────┼──┼──┼────────────┼─────┤
 │20  │毒品先驅原料：│ 1  │包  │驗前毛重2.75公克（包裝塑│99.11.29現│
 │    │假麻黃      │    │    │膠袋重0.35公克），取0.21│場編號34-2│
 │    │              │    │    │公克鑑定用罄，餘重2.19公│-3        │
 │    │              │    │    │克。                    │          │
 ├──┼───────┼──┼──┼────────────┼─────┤
 │21  │毒品先驅原料：│ 1  │包  │驗前毛重17.47公克（包裝 │99.11.29現│
 │    │甲基麻黃    │    │    │塑膠袋重0.98公克），取0.│場編號42  │
 │    │              │    │    │27公克鑑定用罄，餘重16.2│          │
 │    │              │    │    │2公克。                 │          │
 └──┴───────┴──┴──┴────────────┴─────┘
附表二：
 ┌──┬───────┬──┬──┬────────────┬─────┐
 │編號│扣押物品名稱  │數量│單位│        目的            │    備註  │
 ├──┼───────┼──┼──┼────────────┼─────┤
 │ 1  │加熱設備之瓦斯│ 10 │組  │煮麻黃素與水，提煉甲基安│99.11.29現│
 │    │爐            │    │    │非他命（偵卷一第7頁反面 │場編號1   │
 │    │              │    │    │）。供本案製毒所用。    │          │
 ├──┼───────┼──┼──┼────────────┼─────┤
 │ 2  │加熱設備之爐具│ 10 │組  │同上                    │99.11.29現│
 │    │底座          │    │    │                        │場編號1   │
 ├──┼───────┼──┼──┼────────────┼─────┤
 │ 3  │加熱設備之爐具│ 10 │組  │同上                    │99.11.29現│
 │    │              │    │    │                        │場編號1   │
 ├──┼───────┼──┼──┼────────────┼─────┤
 │ 4  │加熱設備之瓦斯│ 5  │桶  │同上                    │99.11.29現│
 │    │桶            │    │    │                        │場編號1   │
 ├──┼───────┼──┼──┼────────────┼─────┤
 │ 5  │石綿片        │10  │組  │同上                    │扣押目錄編│
 │    │              │    │    │                        │號1       │
 ├──┼───────┼──┼──┼────────────┼─────┤
 │ 6  │鐵桶          │ 10 │個  │加熱麻黃素與水之器具（偵│99.11.29現│
 │    │              │    │    │卷一第7頁反面）。供本案 │場編號2   │
 │    │              │    │    │製毒所用。              │          │
 ├──┼───────┼──┼──┼────────────┼─────┤
 │ 7  │攪拌棒        │ 22 │支  │攪拌加熱中之麻黃素（偵卷│99.11.29現│
 │    │              │    │    │一第7頁反面）。供本案製 │場編號3   │
 │    │              │    │    │毒所用。                │          │
 ├──┼───────┼──┼──┼────────────┼─────┤
 │ 8  │活性炭        │ 1  │箱  │過濾麻黃素溶液加熱後之雜│99.11.29現│
 │    │              │    │    │質（偵卷一第7 頁反面）。│場編號4   │
 │    │              │    │    │供本案製毒所用。        │          │
 ├──┼───────┼──┼──┼────────────┼─────┤
 │ 9  │過濾設備之玻璃│ 4  │組  │過濾鍋爐上的水（偵卷一第│99.11.29現│
 │    │瓶            │    │    │7頁反面）。供本案製毒所 │場編號5   │
 │    │              │    │    │用。                    │          │
 ├──┼───────┼──┼──┼────────────┼─────┤
 │ 10 │過濾設備之濾網│ 4  │組  │同上                    │99.11.29現│
 │    │              │    │    │                        │場編號5   │
 ├──┼───────┼──┼──┼────────────┼─────┤
 │ 11 │過濾設備之漏斗│ 4  │組  │同上                    │99.11.29現│
 │    │              │    │    │                        │場編號5   │
 ├──┼───────┼──┼──┼────────────┼─────┤
 │ 12 │濾紙          │ 7  │片  │同上                    │99.11.29現│
 │    │              │    │    │                        │場編號5   │
 ├──┼───────┼──┼──┼────────────┼─────┤
 │ 13 │器械設備（馬達│ 4  │台  │將馬達上之管子接到有側管│99.11.29現│
 │    │）            │    │    │的玻璃瓶上過濾之用（偵卷│場編號6   │
 │    │              │    │    │一第7頁反面）。供本案製 │          │
 │    │              │    │    │毒所用。                │          │
 ├──┼───────┼──┼──┼────────────┼─────┤
 │ 14 │器械設備（脫水│ 2  │台  │毒品有結晶時將水分脫乾（│99.11.29現│
 │    │設備含濾網5 個│    │    │偵卷一第8 頁）。供本案製│場編號7   │
 │    │）            │    │    │毒所用。                │          │
 ├──┼───────┼──┼──┼────────────┼─────┤
 │ 15 │氯化鈀        │ 9  │個  │添加在鹵水中讓他起變化（│99.11.29現│
 │    │              │    │    │偵卷一第8頁）。供本案製 │場編號8   │
 │    │              │    │    │毒所用。                │          │
 ├──┼───────┼──┼──┼────────────┼─────┤
 │ 16 │電子產品（酸鹼│ 1  │台  │用來測量鹵水酸鹼值之用（│99.11.29現│
 │    │檢測儀器）    │    │    │偵卷一第8頁）。供本案製 │場編號9   │
 │    │              │    │    │毒所用。                │          │
 ├──┼───────┼──┼──┼────────────┼─────┤
 │ 17 │紅色塑膠盒    │ 4  │個  │裝毒品的初步結晶之用（偵│99.11.29現│
 │    │              │    │    │卷一第8頁）。供本案製毒 │場編號10  │
 │    │              │    │    │所用。                  │          │
 ├──┼───────┼──┼──┼────────────┼─────┤
 │ 18 │礦泉水        │ 3  │箱  │用來噴洗製毒工器具（偵卷│99.11.29現│
 │    │              │    │    │一第8頁）。供本案製毒所 │場編號11  │
 │    │              │    │    │用。                    │          │
 ├──┼───────┼──┼──┼────────────┼─────┤
 │ 19 │使用過試紙    │ 1  │包  │用來測量鹵水酸鹼值之用（│99.11.29現│
 │    │              │    │    │偵卷一第8頁）。供本案製 │場編號12  │
 │    │              │    │    │毒所用。                │          │
 ├──┼───────┼──┼──┼────────────┼─────┤
 │ 20 │電子產品（磅秤│ 3  │台  │用來秤水、原料及毒品成品│99.11.29現│
 │    │）            │    │    │重量（偵卷一第8頁）。供 │場編號13  │
 │    │              │    │    │本案製毒所用。          │          │
 ├──┼───────┼──┼──┼────────────┼─────┤
 │    │              │    │    │                        │          │
 │ 21 │量杯          │ 5  │個  │量取水的比例之用（偵卷一│99.11.29現│
 │    │              │    │    │第8頁）。供本案製毒所用 │場編號16  │
 │    │              │    │    │。                      │          │
 ├──┼───────┼──┼──┼────────────┼─────┤
 │ 22 │白色塑膠盒    │ 1  │組  │盛裝鹵水之用（偵卷一第8 │扣押目錄編│
 │    │              │    │    │頁）。供本案製毒所用。  │號17      │
 ├──┼───────┼──┼──┼────────────┼─────┤
 │ 23 │玻璃碗        │ 18 │個  │盛裝鹵水用以檢視鹵水透明│扣押目錄編│
 │    │              │    │    │度（偵卷一第8頁）。供本 │號18      │
 │    │              │    │    │案製毒所用。            │          │
 ├──┼───────┼──┼──┼────────────┼─────┤
 │ 24 │濾紙          │ 5  │盒  │過濾活性炭雜質之用（偵卷│99.11.29現│
 │    │              │    │    │一第8頁）。供本案製毒所 │場編號19  │
 │    │              │    │    │用。                    │          │
 ├──┼───────┼──┼──┼────────────┼─────┤
 │ 25 │噴霧器        │ 3  │個  │噴洗器具或是撒水降溫之用│99.11.29現│
 │    │              │    │    │（偵卷一第8頁）。供本案 │場編號20  │
 │    │              │    │    │製毒所用。              │          │
 ├──┼───────┼──┼──┼────────────┼─────┤
 │ 26 │塑膠勺        │ 6  │支  │勺水之用（偵卷一第8頁） │99.11.29現│
 │    │              │    │    │。供本案製毒所用。      │場編號22  │
 ├──┼───────┼──┼──┼────────────┼─────┤
 │ 27 │燒杯          │ 4  │箱  │用來實驗鹵水透明度之用（│99.11.29現│
 │    │              │    │    │偵卷一第8頁）。供本案製 │場編號23  │
 │    │              │    │    │毒所用。                │          │
 ├──┼───────┼──┼──┼────────────┼─────┤
 │ 28 │氫氧化納      │ 1  │箱  │調整鹵水酸鹼值之用（偵卷│99.11.29現│
 │    │              │    │    │一第8頁）。供本案製毒所 │場編號24  │
 │    │              │    │    │用。                    │          │
 ├──┼───────┼──┼──┼────────────┼─────┤
 │ 29 │冷凍櫃        │ 3  │台  │用來放置鹵水使其降溫產生│99.11.29現│
 │    │              │    │    │結晶（偵卷一第8頁）。供 │場編號25  │
 │    │              │    │    │本案製毒所用。          │          │
 ├──┼───────┼──┼──┼────────────┼─────┤
 │ 30 │溫度計        │ 14 │支  │測量鹵水溫度之用（偵卷一│99.11.29現│
 │    │              │    │    │第8頁）。供本案製毒所用 │場編號27  │
 │    │              │    │    │。                      │          │
 ├──┼───────┼──┼──┼────────────┼─────┤
 │ 31 │塑膠桶        │ 6  │個  │裝水用之容器（偵卷一第8 │99.11.29現│
 │    │              │    │    │頁）。供本案製毒所用。  │場編號29  │
 ├──┼───────┼──┼──┼────────────┼─────┤
 │ 32 │使用過濾紙    │ 1  │包  │是過濾後丟棄的（偵卷一第│99.11.29現│
 │    │              │    │    │8頁）。供本案製毒所用。 │場編號31  │
 ├──┼───────┼──┼──┼────────────┼─────┤
 │ 33 │電子產品（電風│ 5  │台  │散熱之用（偵卷一第8頁） │99.11.29現│
 │    │扇）          │    │    │。供本案製毒所用。      │場編號32  │
 ├──┼───────┼──┼──┼────────────┼─────┤
 │ 34 │酸鹼測試紙    │ 6  │盒  │用來測量酸鹼值用（偵卷一│99.11.29現│
 │    │              │    │    │第8頁）。供本案製毒所用 │場編號33  │
 │    │              │    │    │。                      │          │
 ├──┼───────┼──┼──┼────────────┼─────┤
 │ 35 │鹽酸          │ 1  │個  │用來添加鹵水中酸鹼中和之│99.11.29現│
 │    │              │    │    │用（偵卷一第8頁）。供本 │場編號38  │
 │    │              │    │    │案製毒所用。            │          │
 ├──┼───────┼──┼──┼────────────┼─────┤
 │ 36 │器械設備（脫水│ 1  │台  │用來將原料麻黃素脫乾之用│99.12.2現 │
 │    │機）          │    │    │（偵卷一第172頁反面）。 │場編號4   │
 │    │              │    │    │供本案製毒所用。        │          │
 ├──┼───────┼──┼──┼────────────┼─────┤
 │ 37 │氫氣鋼瓶      │ 4  │桶  │是要連結到壓力鍋，做鹵水│99.12.2現 │
 │    │              │    │    │之用（偵卷一第172頁反面 │場編號5   │
 │    │              │    │    │）。供本案製毒所用。    │          │
 ├──┼───────┼──┼──┼────────────┼─────┤
 │ 38 │器械設備（壓力│ 2  │台  │是將麻黃素加水放入壓力鍋│99.12.2現 │
 │    │鍋）          │    │    │中攪拌並灌入氫氣，後產出│場編號6   │
 │    │              │    │    │鹵水（偵卷一第172 頁反面│          │
 │    │              │    │    │）。供本案製毒所用。    │          │
 ├──┼───────┼──┼──┼────────────┼─────┤
 │ 39 │量杯          │ 1  │箱  │是用來量取水的比例之用（│99.12.2現 │
 │    │              │    │    │偵卷一第172頁反面）。供 │場編號7   │
 │    │              │    │    │本案製毒所用。          │          │
 ├──┼───────┼──┼──┼────────────┼─────┤
 │ 40 │漏斗          │ 1  │箱  │用來將鹵水裝入側孔玻璃瓶│99.12.2現 │
 │    │              │    │    │之用（偵卷一第172頁反面 │場編號8   │
 │    │              │    │    │）。供本案製毒所用。    │          │
 ├──┼───────┼──┼──┼────────────┼─────┤
 │ 41 │側孔玻璃瓶    │ 2  │支  │裝盛鹵水過濾之用（偵卷一│99.12.2現 │
 │    │              │    │    │第172頁反面）。供本案製 │場編號9   │
 │    │              │    │    │毒所用。                │          │
 ├──┼───────┼──┼──┼────────────┼─────┤
 │ 42 │活性炭        │ 3  │箱  │過濾麻黃素溶液的雜質之用│99.12.2現 │
 │    │              │    │    │（偵卷一第172頁反面）。 │場編號10  │
 │    │              │    │    │供本案製毒所用。        │          │
 ├──┼───────┼──┼──┼────────────┼─────┤
 │ 43 │抽真空馬達（1 │ 1  │個  │將壓力鍋裡鹵水多餘的空氣│99.12.2現 │
 │    │組）          │    │    │抽出（偵卷一第172 頁反面│場編號11  │
 │    │              │    │    │）。供本案製毒所用。    │          │
 ├──┼───────┼──┼──┼────────────┼─────┤
 │ 44 │變電箱（含馬達│ 1  │組  │是穩定電壓之用（偵卷一第│99.12.2現 │
 │    │1 個）        │    │    │172頁反面）。供本案製毒 │場編號12  │
 │    │              │    │    │所用。                  │          │
 ├──┼───────┼──┼──┼────────────┼─────┤
 │ 45 │空氣壓縮機    │ 1  │個  │清潔工具之用（偵卷一第17│99.12.2現 │
 │    │              │    │    │2頁反面）。供本案製毒所 │場編號13  │
 │    │              │    │    │用。                    │          │
 ├──┼───────┼──┼──┼────────────┼─────┤
 │ 46 │丙酮          │10  │桶  │加入麻黃素溶液中清潔洗出│99.12.2現 │
 │    │              │    │    │雜質（偵卷一第172頁反面 │場編號14  │
 │    │              │    │    │）。供本案製毒所用。    │          │
 ├──┼───────┼──┼──┼────────────┼─────┤
 │ 47 │液體抽取管    │ 1  │支  │抽取丙酮溶液（偵卷一第17│99.12.2現 │
 │    │              │    │    │2頁反面。供本案製毒所用 │場編號15  │
 │    │              │    │    │。）                    │          │
 ├──┼───────┼──┼──┼────────────┼─────┤
 │ 48 │攪拌木匙      │ 6  │支  │是將麻黃素料鋪平晾乾之用│99.12.2現 │
 │    │              │    │    │（偵卷一第172 頁反面）。│場編號16  │
 │    │              │    │    │供本案製毒所用。        │          │
 ├──┼───────┼──┼──┼────────────┼─────┤
 │ 49 │磅秤          │ 2  │個  │是用來秤水重量（偵卷一第│99.12.2現 │
 │    │              │    │    │172頁反面）。供本案製毒 │場編號17  │
 │    │              │    │    │所用。                  │          │
 ├──┼───────┼──┼──┼────────────┼─────┤
 │ 50 │勺子          │ 2  │支  │勺水之用（偵卷一第172頁 │99.12.2現 │
 │    │              │    │    │反面）。供本案製毒所用。│場編號18  │
 ├──┼───────┼──┼──┼────────────┼─────┤
 │ 51 │塑膠盒        │ 5  │個  │用來裝麻黃素晾乾之用（偵│99.12.2現 │
 │    │              │    │    │卷一第172頁反面）。供本 │場編號19  │
 │    │              │    │    │案製毒所用。            │          │
 ├──┼───────┼──┼──┼────────────┼─────┤
 │ 52 │甲劑空桶      │ 2  │桶  │甲劑是加入麻黃素溶液中清│99.12.2現 │
 │    │              │    │    │潔洗出雜質（偵卷一第172 │場編號20  │
 │    │              │    │    │頁反面）。供本案製毒所用│          │
 │    │              │    │    │。                      │          │
 ├──┼───────┼──┼──┼────────────┼─────┤
 │ 53 │白鐵鍋        │ 1  │個  │煮開開水加入鹵水之用（偵│99.12.2現 │
 │    │              │    │    │卷一第173頁）。供本案製 │場編號22  │
 │    │              │    │    │毒所用。                │          │
 ├──┼───────┼──┼──┼────────────┼─────┤
 │ 54 │鹽酸          │ 2  │箱  │調整麻黃素酸鹼度之用（偵│99.12.2現 │
 │    │              │    │    │卷一第173頁）。供本案製 │場編號23  │
 │    │              │    │    │毒所用。                │          │
 ├──┼───────┼──┼──┼────────────┼─────┤
 │ 55 │氫氧化鈉      │ 24 │個  │調整鹵水酸鹼度之用（偵卷│99.12.2現 │
 │    │              │    │    │一第173頁）。供本案製毒 │場編號25  │
 │    │              │    │    │所用。                  │          │
 ├──┼───────┼──┼──┼────────────┼─────┤
 │ 56 │氯化鈀空瓶一批│ 1  │包  │調整鹵水之用（偵卷一第17│99.12.2現 │
 │    │              │    │    │3頁）。供本案製毒所用。 │場編號26  │
 ├──┼───────┼──┼──┼────────────┼─────┤
 │ 57 │爐具          │ 2  │組  │加熱煮沸開水之用（偵卷一│99.12.2現 │
 │    │              │    │    │第173頁）。供本案製毒所 │場編號27  │
 │    │              │    │    │用。                    │          │
 ├──┼───────┼──┼──┼────────────┼─────┤
 │ 58 │瓦斯桶        │ 1  │桶  │加熱煮沸開水之用（偵卷一│99.12.2現 │
 │    │              │    │    │第173頁）。供本案製毒所 │場編號28  │
 │    │              │    │    │用。                    │          │
 ├──┼───────┼──┼──┼────────────┼─────┤
 │ 59 │器械設備（電扇│ 2  │台  │通風散熱之用（偵卷一第17│99.12.2現 │
 │    │）            │    │    │3頁）。供本案製毒所用。 │場編號29  │
 │    │              │    │    │                        │          │
 ├──┼───────┼──┼──┼────────────┼─────┤
 │ 60 │器械設備（真空│ 3  │台  │是將馬達上的管子接到有側│99.12.2現 │
 │    │馬達）        │    │    │管的玻璃瓶上過濾之用（偵│場編號32  │
 │    │              │    │    │卷一第173頁）。供本案製 │          │
 │    │              │    │    │毒所用。                │          │
 ├──┼───────┼──┼──┼────────────┼─────┤
 │ 61 │現金300萬元   │3000│張（│持以預備購買製毒原料及器│99.11.29現│
 │    │              │    │千元│具所用                  │場編號43  │
 │    │              │    │鈔）│                        │          │
 │    │              │    │    │                        │          │
 └──┴───────┴──┴──┴────────────┴─────┘
附表三：
 ┌──┬───────┬──┬──┬────────────┬─────┐
 │編號│扣押物品名稱  │數量│單位│        目的            │   備註   │
 ├──┼───────┼──┼──┼────────────┼─────┤
 │ 1  │夾鏈袋        │ 7  │包  │準備裝毒品成品之用（偵卷│99.11.29現│
 │    │              │    │    │一第8頁）。與本案製毒無 │場編號14  │
 │    │              │    │    │關。                    │          │
 │    │              │    │    │                        │          │
 ├──┼───────┼──┼──┼────────────┼─────┤
 │ 2  │手套          │ 1  │包  │搬重物時所穿戴之用（偵卷│99.11.29現│
 │    │              │    │    │一第8頁）。與本案製毒無 │場編號21  │
 │    │              │    │    │關。                    │          │
 ├──┼───────┼──┼──┼────────────┼─────┤
 │ 3  │毒品器具（吸食│ 1  │組  │供被告施用甲基安非他命之│99.11.29現│
 │    │器）          │    │    │用（偵卷一第8頁）。與本 │場編號35  │
 │    │              │    │    │案製毒無關。            │          │
 ├──┼───────┼──┼──┼────────────┼─────┤
 │ 4  │鹽巴          │ 1  │包  │煮菜之用（偵卷一第8頁） │99.11.29現│
 │    │              │    │    │。與本案製毒無關。      │場編號37  │
 ├──┼───────┼──┼──┼────────────┼─────┤
 │ 5  │行動電話      │ 1  │張  │與本案製毒無關。        │99.11.29現│
 │    │（IMEI：358089│    │    │                        │場編號40  │
 │    │000000000 ，號│    │    │                        │          │
 │    │碼：0000000000│    │    │                        │          │
 │    │）            │    │    │                        │          │
 ├──┼───────┼──┼──┼────────────┼─────┤
 │ 6  │房屋租賃契約  │ 2  │份  │與本案製毒無關。        │99.11.29現│
 │    │              │    │    │                        │場編號41  │
 ├──┼───────┼──┼──┼────────────┼─────┤
 │ 7  │伯朗咖啡空罐  │ 1  │個  │與本案製毒無關。        │99.12.2現 │
 │    │              │    │    │                        │場編號1   │
 ├──┼───────┼──┼──┼────────────┼─────┤
 │ 8  │礦泉水瓶      │ 1  │個  │與本案製毒無關。        │99.12.2現 │
 │    │              │    │    │                        │場編號2   │
 ├──┼───────┼──┼──┼────────────┼─────┤
 │ 9  │檳榔渣        │ 1  │顆  │與本案製毒無關。        │99.12.2現 │
 │    │              │    │    │                        │場編號3   │
 ├──┼───────┼──┼──┼────────────┼─────┤
 │ 10 │檸檬酸        │ 2  │個  │與本案製毒無關。        │99.12.2現 │
 │    │              │    │    │                        │場編號24  │
 ├──┼───────┼──┼──┼────────────┼─────┤
 │ 11 │手套          │ 1  │包  │搬重物時所穿戴的（偵卷一│99.12.2現 │
 │    │              │    │    │第173 頁）。與本案製毒無│場編號30  │
 │    │              │    │    │關。                    │          │
 ├──┼───────┼──┼──┼────────────┼─────┤
 │ 12 │噴霧器        │ 1  │個  │用來噴水之用（偵卷一第17│99.12.2現 │
 │    │              │    │    │3 頁）。與本案製毒無關。│場編號31  │
 └──┴───────┴──┴──┴────────────┴─────┘